# 企业合并涉及的或有对价

提问人：lv1025280320 时间：2021-06-28 13:33:05
请教陈版为什么同一控制下企业合并的或有对价按照 13 号或有事项，非同一控制下的或有对价按照 22 号金融工具处理？

回答人：chenyiwei
我理解这是为了避免同一控制下合并产生损益。因为同一控制下合并不产生损益是一项基本会计处理原则。所以同一控制下合并中的或有对价也相应调整权益。

提问人：安好 时间：2021-06-30 10:50:00
陈版您好，那是不是说非同一控制下的或有对价只能按照 22 号金融工具处理，不能按按照 13 号或有事项处理，谢谢

回答人：chenyiwei
是。